

GRAPHIC DESIGNER

DANE OSOBOWE

Data urodzenia:

22 kwietnia 1981

Kontakt:

Tel: +48 (733) 013 108

Email: rafalxpl@gmail.com

Miejsce zamieszkania:

Białystok

PORTFOLIO

visual3design.com

JĘZYKI

JĘZYK ANGIELSKI Zaawansowany w mowie i piśmie

HOBBY

Gry, Grafika, Fotografia

SOCIAL:

Bē Behance: behance.net/rafalxpl

Deviantart rafalxpl.deviantart.com

in LinkedIn rafal-karluk-a141b149

PROFIL

Jestem grafikiem z 17-letnim doświadczeniem w projektowaniu graficznym, identyfikacji wizualnej. Mam ponad 5-letnie doświadczenie przy tworzeniu responsywnych stron internetowych dla portali o tematyce medycznej. Moje zainteresowania zawodowe obejmuje zaangażowanie w procesie planowania i projektowania. Jestem obecnie dostępny do pracy na zlecenie lub w pełnym wymiarze godzin.

WYKSZTAŁCENIE

2006-2007 Chicago	0	EAST-WEST UNIVERSITY CHICAGO Kursy ESL
2003-2006 Łódź	0	WYŻSZA SZKOŁA INFORMATYKI Artystyczna Grafika Komputerowa, Projektowanie Graficzne
2001-2003 Białystok	0	POLICEALNA SOPOCKA SZKOŁA INFORMATYKI Technik-informatyk
1996-2001 Supraśl	O	LICEUM PLASTYCZNE IM. ARTURA GROTTGERA Grafika

DOŚWIADCZENIE

2013-2017 Schaumburg	0	WEBTOMED, L.L.C. Projektant Stron - Responsywnych, Identyfikacja Wizualna, Projektowanie UI i UX
2012 - 2013 Chicago	0	KREATE Freelancer / Projektant Stron, Identyfikacja Wizualna, Projektowanie UI
2011 - 2012 Chicago	0	DMC, INC. Freelancer / Projektant Stron, Identyfikacja Wizualna, Projektowanie UI
2008 - 2011 Chicago	0	VISUAL3DESIGN Graphic Designer / Projektant Stron, Identyfikacja Wizualna
2007 - 2008 Chicago	0	MAGAZYN "PLUS" Komputerowy Skład Tekstu i Grafiki
2006 - 2007 Chicago	Ö	BLUEBOX Projektowanie Graficzne, Identyfikacja Wizualna

UMIEJĘTNOŚCI

Programy Graficzne (Photoshop, Illustrator, InDesign, Corel)
Znajomość Adobe Premier / After Effects
Przygotowanie do druku, teoria koloru, typografia
Projektowanie stron responsywnych
Doświadczenie w projektowaniu aplikacji internetowych
Podstawy HTML & CSS
Doświadczenie w przygotowywaniu publikacji

Wyrażam zgodę na przetwarzanie moich danych osobowych dla potrzeb niezbędnych do realizacji procesu rekrutacji (zgodnie z Ustawą z dnia 29.08.1997 roku o Ochronie Danych Osobowych; (tekst jednolity: Dz. U. 2016 r. poz. 922).